Minutes et répertoires du notaire Antoine GAULTIER, 9 juillet 1643 - 4 avril 1663 (étude III)
Archives nationales
- Minutes de Antoine GAULTIER, janvier 1643 - décembre 1662; MC/ET/III/573 - MC/ET/III/639
  - Minutes. 1647, juillet - 1647, décembre, juillet 1647 - décembre 1647; MC/ET/III/582
    - AGNÉS (Philippe) vitrier § mariage entre. .. et Jeanne Belin en présence d'Henry Leroux, vitrier, Martin Bridon, imprimeur, 27 août 1647; MC/ET/III/582
    - LE MAIRE (Jean) marchand tapissier; rue Bourg L'abbé § apprentissage chez .. de François Dupuis âgé de 12 ans, pendant six ans moyennant 12 l., 12 septembre 1647; MC/ET/III/582
      contrat d'apprentissage; Le Maire, Jean
    - TAPISSIER LEMAIRE (Jean) § apprentissage, 12 septembre 1647; MC/ET/III/582
      contrat d'apprentissage; Lemaire, Jean
    - TAPISSIER (apprentissage de) § apprentissage de François Dupuis, âgé de 12 ans chez Jean Lemaire, pendant 6 ans moyennant 12 l., 12 septembre 1647; MC/ET/III/582
    - LIBRAIRE-RELIEUR MARGAT (Pierre) § apprentissage, 15 octobre 1647; MC/ET/III/582
      contrat d'apprentissage; Margat, Pierre
    - MARGAT (Pierre) marchand libraire relieur § apprentissage chez Pierre MARGAT de Rolland Périer, âgé de 15 ans, pendant 5 ans moyennant 36 l., 15 octobre 1647; MC/ET/III/582
    - LIBRAIRE-RELIEUR (apprentissage de) § apprentissage de Rolland Périer, âgé de 15 ans chez Pierre Margat pour 5 ans moyennant 36 l., 15 octobre 1647; MC/ET/III/582
    - Donation par Henri Pavillon, maître peintre, demeurant rue Montmartre, aux enfants nés et à naître en loyal mariage d'Henri Pavillon, maître sculpteur et peintre, et de Marthe Pavillon, ses enfants, absents, représentés par leur curateur François Bergeon, bourgeois de Paris, demeurant rue Saint-Pierre, de tout ce qui pourrait revenir à ces derniers dans sa succession mobilière et immobilière. Cette substitution faite à cause de la mauvaise conduite et dissipation de ses enfants et de leur irrévérence à son égard., 19 octobre 1647; MC/ET/III/582
      donation; Montmartre (rue); Saint-Pierre (rue); Bergeon, François; Pavillon, Henri (fils); Pavillon, Henri (père); Pavillon, Marthe; peintre; peintre; sculpteur
    - PAVILLON (Henri) maître peintre rue Montmartre § donation, 19 octobre 1647; MC/ET/III/582
      donation; Pavillon, Henri
    - BOUCHÉ (Jehan) charpentier § apprentissage chez. .. de Laurent Bomlieret, pendant 4 ans, moyennant la somme de 76 l. 10 s., 29 octobre 1647; MC/ET/III/582
      contrat d'apprentissage; Bouché, Jehan
    - CHARPENTIER BOUCHER (Jean) § apprentissage, 29 octobre 1647; MC/ET/III/582
      contrat d'apprentissage; Boucher, Jean; charpentier
    - CHARPENTIER (apprentissage de) § Apprentissage de Laurent Bomberet chez Jean Bouché pendant 4 ans, moyennant la somme de 76 l. 10 s., 29 octobre 1647; MC/ET/III/582
      contrat d'apprentissage; Bomberet,Laurent; Bouché, Jean; charpentier
  - Minutes. 1648, janvier - 1648, juin, janvier 1648 - juin 1648; MC/ET/III/583
    - TAPISSERIE § Nicolas DODIN promet aux marguilliers de Saint-Jean-en-Grève de faire 2 pièces de tapisserie de haute lisse de Paris, représentant N.S. chassant les marchands du Temple, 13 juillet 1616; MC/ET/III/583
    - MOYER (René) maître maçon rue du Temple § vente par. .. Claude Moyer, maçon, 18 février 1648; MC/ET/III/583
      acte de vente; Moyer, René
    - MAÇON MOYER René § vente, 18 février 1648; MC/ET/III/583
    - MAÇON MOYER Claude § vente, 18 février 1648; MC/ET/III/583
      acte de vente; Moyer, Claude
    - BOUTET (Charles) charron carossier place Saint-Jean en Grève § inventaire de la femme de Charles BOUTET veuve en premières noces de Jehan Le Vasseur, charron carossier, 7 mai 1648; MC/ET/III/583
      inventaire; Boutet, Charles
    - CHARRON LEVASSEUR (Jean) § inventaire, 7 mai 1648; MC/ET/III/583
      inventaire; Levasseur, Jean
    - CHARRON BOUTET (Charles) § inventaire, 7 mai 1648; MC/ET/III/583
    - THOMAS (Léonard) maçon rue de la Tisseranderie § marché par. .. et Pierre Curredo charpentier, 16 mai 1648; MC/ET/III/583
      marché; Thomas, Léonard
    - MAÇON THOMAS Léonard § Marché, 16 mai 1648; MC/ET/III/583
    - CHARPENTIER CURREDO (Pierre) § marché, 16 mai 1648; MC/ET/III/583
      marché; Curredo, Pierre
    - VAROTIE (Antoine) maître éperonnier rue de l'Arbre Sec § apprentissage chez. .. de Estienne Polignac, âgé de 15 ans pour 5 ans, 19 mai 1648; MC/ET/III/583
      contrat d'apprentissage; Varotie, Antoine
    - EPERONNIER VAROTIE (Antoine) § apprentissage, 19 mai 1648; MC/ET/III/583
    - Contrat d'apprentissage par Marguerite Le Camus, femme de Jean Le Flamand, maître peintre, demeurant rue des Arcis, qui s'engage à apprendre à Marguerite Lormier, fille majeure, à empeser le linge et les coiffes, pendant six mois sans aulcune chose luy cacher., 3 juin 1648; MC/ET/III/583
      Documents du Minutier central concernant les peintres, sculpteurs et graveurs au XVIIe siècle (1600-1650) [études I à X, 1955 actes], par Marie-Antoinette Fleury, tome I, Paris, S.E.V.P.E.N, 1969, p. 403 (instrument de recherche imprimé dématérialisé, certaines notices sont plus détaillées dans la version intégrale accessible en ligne par la rubrique 'Autres instruments de recherche', voir contexte dans le Plan d’orientation général - Notaires de Paris, guides thématiques du Minutier).
      contrat d'apprentissage; Arcis (rue des); Le Camus, Marguerite; Le Flamand, Jean; Lormier, Marguerite; teinturier blanchisseur; peintre
    - LE FLAMAND (Jean) maître peintre rue des Arcis § apprentissage chez Marguerite Le Camus lingère, femme de. .. de Marguerite Lormier pour 6 mois moyennant la somme de 75 l., 3 juin 1648; MC/ET/III/583
      contrat d'apprentissage; Le flamand, Jean
  - Minutes. 1648, juillet - 1648, décembre, juillet 1648 - décembre 1648; MC/ET/III/584
    - Contrat de mariage entre Madeleine Richard, fille de Pierre Richard, maître organiste à Paris, et de Marie Abelly, demeurant place et paroisse Saint-Jean-de-Grève, et André Mazière, juré du roi ès oeuvres de maçonnerie, demeurant rue Traversante., 25 juillet 1648; MC/ET/III/584
      Parmi les témoins du futur époux figure: Claude Mazière, maître menuisier, son père, et parmi ceux de la future épouse: Étienne Richard, organiste de Monseigneur le Chancelier, son frère, Denis Clerselier, premier audiencier des auditeurs du Châtelet, cousin maternel à cause de Jeanne Paufillat, sa femme.
      Documents du Minutier central concernant l'histoire de la musique (1600-1650), par Madeleine Jurgens, tome I [études I à X, 1763 actes], Paris, Archives nationales, 1967, p. 709 (instrument de recherche imprimé dématérialisé, certaines notices sont plus détaillées dans la version intégrale accessible en ligne par la rubrique 'Autres instruments de recherche', voir contexte dans le Plan d’orientation général - Notaires de Paris, guides thématiques du Minutier).
    - MENUISIER MAZIÈRE Claude § contrat de mariage, 25 juillet 1648; MC/ET/III/584
      contrat de mariage; Mazière, Claude
    - MAÇON MAZIÈRE André § contrat de mariage, 25 juillet 1648; MC/ET/III/584
      contrat de mariage; Mazière, André
    - Contrat de mariage entre Jean-Pierre Jamin, maître joueur de luth, âgé de vingt-cinq ans, demeurant rue de la Jussienne, et Marie Blondel, orpheline de l'hôpital du Saint-Esprit-en-Grève. Parmi les témoins du fiancé figurent ses parents Pierre Jamin, chirurgien ordinaire du roi et Sara Bourgadesi., 11 août 1648; MC/ET/III/584
      Documents du Minutier central concernant l'histoire de la musique (1600-1650), par Madeleine Jurgens, tome I [études I à X, 1763 actes], Paris, Archives nationales, 1967, p. 467 (instrument de recherche imprimé dématérialisé, certaines notices sont plus détaillées dans la version intégrale accessible en ligne par la rubrique 'Autres instruments de recherche', voir contexte dans le Plan d’orientation général - Notaires de Paris, guides thématiques du Minutier).
    - HUA (Michel) menuisier rue de Jouy § accord par. .., 13 août 1648; MC/ET/III/584
      accord; Hua, Michel
    - Bail pour trois ans, par Henri Sauvage, maître peintre, demeurant rue des Arcis, à Jean-Jacques Volumner, l'un des suisses des gardes du corps de Son Altesse Royale, demeurant à Saint-Germain-des-Prés, près des Incurables, de deux caves, portion de boutique, petite salle et cuisine attenante, dépendant d'une maison sise rue des Arcis, au coin de la rue Jean-Painmollet, moyennant un loyer annuel de 240 livres., 19 septembre 1648; MC/ET/III/584
      Précisions sur les lieux: Paris--Sèvres (rue de, hôpital des Incurables)
      Documents du Minutier central concernant les peintres, sculpteurs et graveurs au XVIIe siècle (1600-1650) [études I à X, 1955 actes], par Marie-Antoinette Fleury, tome I, Paris, S.E.V.P.E.N, 1969, p. 638 (instrument de recherche imprimé dématérialisé, certaines notices sont plus détaillées dans la version intégrale accessible en ligne par la rubrique 'Autres instruments de recherche', voir contexte dans le Plan d’orientation général - Notaires de Paris, guides thématiques du Minutier).
      bail; Arcis (rue des); Laënnec (hôpital); Jean-Pain-Mollet (rue); Saint-Germain-des-Prés (hameau); Sèvres (rue de); Louis XIV (roi de France, 1638-1715); Sauvage, Henri; Volumner, Jean Jacques; officier de la maison militaire du roi (Ancien Régime); peintre
    - SAUVAGE (Henri) maître peintre; rue des Aveux § Bail par. .., 19 septembre 1648; MC/ET/III/584
      bail; Sauvage, Henri
    - DANSOU (Anthoine) serrurier dem/t/ dans le grd Arsenal § Mariage entre. .. et Etiennette Payeur, 4 octobre 1648; MC/ET/III/584
      contrat de mariage; Dansou, Anthoine
    - SERRURIER DANJOU (Antoine) § mariage, 4 octobre 1648; MC/ET/III/584
      contrat de mariage; Danjou, Antoine
    - Testament d'Henri Couillauld, peintre, demeurant ordinairement à Poitiers, logé et gisant au lit malade en une chambre au troisième étage de la maison du Pied de biche, sise rue Saint-Jacques., 11 octobre 1648; MC/ET/III/584
      élection de sépulture en l'église Saint-Benoît..
      Legs à la Compagnie de Jésus du collège de Poitiers de 60 livres de rente de bail d'héritages.
      Exécuteur testamentaire, François Pellican, marchand bourgeois de Paris.
      Précisions sur les lieux: Paris--Saint-Jacques (rue, maison du Pied de Biche)
      Documents du Minutier central concernant les peintres, sculpteurs et graveurs au XVIIe siècle (1600-1650) [études I à X, 1955 actes], par Marie-Antoinette Fleury, tome I, Paris, S.E.V.P.E.N, 1969, p. 175 (instrument de recherche imprimé dématérialisé, certaines notices sont plus détaillées dans la version intégrale accessible en ligne par la rubrique 'Autres instruments de recherche', voir contexte dans le Plan d’orientation général - Notaires de Paris, guides thématiques du Minutier).
      testament; délivrance de legs; Pied de Biche (enseigne du); Saint-Benoît (église); Saint-Jacques (rue); Poitiers (Vienne); Couillauld, Henri; Pellican, François; commerçant; peintre
    - COUILLAULD (Hervey) peintre dem/t/ ord/t/ à Poitiers § Testament de..., 11 octobre 1648; MC/ET/III/584
      testament; Couillauld, Hervey
    - Titre nouvel par Pierre Bonnier, peintre ordinaire du roi, compteur et contrôleur des bois, demeurant rue de la Tisseranderie, paroisse Saint-Jean-en-Grève, et par Jean Bonnier, bourgeois de Paris, demeurant rue Saint-Martin, paroisse Saint-Merri, en leurs noms et au nom de Nicolas Bonnier, supérieur de l'Oratoire de Riom, et de Michel Bonnier, peintre en séjour à Rome, leurs frères, pour leur maison rue de la Verrerie, à l'enseigne de la Rose blanche, voisine de celle de Roland Milot, peintre, envers la fabrique des Saint-Innocents, pour une rente nouvelle de 3 livres 15 sols., 20 octobre 1648; MC/ET/III/584
      Précisions sur les lieux: Paris--Verrerie (rue de la, enseigne de la Rose Blanche)
      Documents du Minutier central concernant les peintres, sculpteurs et graveurs au XVIIe siècle (1600-1650) [études I à X, 1955 actes], par Marie-Antoinette Fleury, tome I, Paris, S.E.V.P.E.N, 1969, p. 68 (instrument de recherche imprimé dématérialisé, certaines notices sont plus détaillées dans la version intégrale accessible en ligne par la rubrique 'Autres instruments de recherche', voir contexte dans le Plan d’orientation général - Notaires de Paris, guides thématiques du Minutier).
      titre nouvel; Rose Blanche (enseigne de la); Saint-Martin (rue); Tixeranderie (rue de la); Verrerie (rue de la); Riom (Puy-de-Dôme); Rome (Italie); Bonnier, Jean; Bonnier, Michel; Bonnier, Nicolas; Bonnier, Pierre; Milot, Roland; peintre; peintre
    - BONNIER (Pierre) peintre ordianire du Roi rue de la Tisseranderie § titre nouvel par. .. Michel Bonnier peintre envers la fabrique des S/ts/ Innocents, 20 octobre 1648; MC/ET/III/584
    - Abandon par Laurent Guyot, peintre ordinaire du roi, et par Jeanne Dumée, sa femme, demeurant sur le pont Marie, à Catherine Guyot, leur fille, veuve de Charles Hurel, maître peintre et sculpteur, bourgeois de Paris, demeurant aussi sur le pont Marie, d'une maison couverte de tuiles, comportant un corps de logis sur le devant, une petite cour derrière, un puits mitoyen, sise à Melun, rue et paroisse Saint-Aspais, pour demeurer quitte envers elle et ses enfants d'une somme de 1.000 livres sur celle de 3.000 livres qu'ils lui doivent par son contrat de mariage. (1), 10 décembre 1648; MC/ET/III/584
      Compléments de description: (1) Du 14 juillet 1645, devant Galloys et Drouyn, notaires..
      Précisions sur les lieux: Melun (Seine-et-Marne)--Saint-Aspais (paroisse); Melun (Seine-et-Marne)--Saint-Aspais (rue)
      cession; Melun (Seine-et-Marne); Marie (pont); Dumée, Jeanne; Guyot, Catherine; Guyot, Laurent; Hurel (veuve); Hurel, Charles; peintre; peintre; sculpteur
    - GUYOT (Laurent) peintre ordianire du Roi § délaissement d'héritage par. .., 10 décembre 1648; MC/ET/III/584
      Guyot, Laurent
    - PASCOT (Ambroise) tapissier rue de la Tisseranderie § bail à. .., 15 décembre 1648; MC/ET/III/584
      bail; Pascot, Ambroise
    - TAPISSIER PASCOT (Ambroise) § bail, 15 décembre 1648; MC/ET/III/584
  - Minutes. 1649, janvier - 1649, juillet, janvier 1649 - juillet 1649; MC/ET/III/585
    - MARCHOY (Aignan) serrurier rue de la limace § apprentissage chez... de Pierre Hélye âgé de 18 ans pour 5 ans moyennant 75 livres, 1er janvier 1649; MC/ET/III/585
      contrat d'apprentissage; Marchoy, Aignan
    - SERRURIER (apprentissage de) § apprentissage de Pierre Helye âgé de 18 ans chez Dignan Marchoy pour 5 ans moyennant 75 l., 1er janvier 1649; MC/ET/III/585
    - SERRURIER MARCHOY (Aignan) § apprentissage, 1er janvier 1649; MC/ET/III/585
    - LEMOYNE (Antoine) maître fondeur en terre et sable § quittance à la veuve de..., 24 avril 1649; MC/ET/III/585
      quittance; Lemoyne, Antoine
    - FONDEUR en terre et sable LEMOINE (Antoine) § quittance, 24 avril 1649; MC/ET/III/585
      quittance; Lemoine, Antoine
    - Inventaire après décès de Jeanne Dumée, dressé à la requête de Laurent Guyot, peintre et valet de chambre ordinaire du roi, demeurant sur le pont Marie, en la présence de Catherine Guyot, leur fille, veuve de Charles Hurel, peintre et valet de chambre ordinaire du roi, demeurant également sur le pont Marie, et d'Anne de Brizolle, servante des Guyot, créancière de la succession, tant pour ses gages que pour argent prêté., 26 avril 1649; MC/ET/III/585; 9 folios.
      Compléments de description: (1) Goubert, cant. Brie-Comte-Robert, arr. Melun, Seine-et-Marne..
      Précisions sur les lieux: Melun (Seine-et-Marne)--Saint-Barthélemy
      Documents du Minutier central concernant les peintres, sculpteurs et graveurs au XVIIe siècle (1600-1650) [études I à X, 1955 actes], par Marie-Antoinette Fleury, tome I, Paris, S.E.V.P.E.N, 1969, p. 292 (instrument de recherche imprimé dématérialisé, certaines notices sont plus détaillées dans la version intégrale accessible en ligne par la rubrique 'Autres instruments de recherche', voir contexte dans le Plan d’orientation général - Notaires de Paris, guides thématiques du Minutier).
      inventaire après décès; Brie-Comte-Robert (Seine-et-Marne); Coubert (Seine-et-Marne); Melun (Seine-et-Marne); Ozouer-le-Voulgis (Seine-et-Marne); Marie (pont); Rosiers (rue des); Bermont (M.); Bonnet, Martin; Bourcier, Claude; Brizolle, Anne de; Cottel (M.); Dumée, Catherine; Dumée, Guillaume; Dumée, Jeanne; Dumée, Toussaint; Guillermin (M.); Guyot, Catherine; Guyot, Laurent; Guyot, Laurent (jeune); Hurel (veuve); Hurel, Charles; Montgoubert (M.); Sève (M. de); chanoine; chirurgien; employé de maison; greffier; commerçant; comptable; magistrat; notaire; peintre; officier de la Chambre du roi (Ancien Régime)
    - GUYOT (Laurent) peintre et valet de chambre ordinaire du Roi; demeurant sur le pont Marie paroisse Saint-Louis § Inventaire après le décès de Jehanne DUMÉE à la requête de. .. son mari. En la présence de Catherine GUYOT sa fille veuve de Charles HUREL peintre et valet de chambre du Roi - Tableaux estimés par Toussaint DUMEE maître peintre et sculpteur - Ds les papiers, contrat de mariage du 28/3/1613 pard. Pourcel et Le Voyer not. au Châtelet, 26 avril 1649; MC/ET/III/585
      inventaire; contrat de mariage; Guyot, Laurent
    - TABLEAUX (collection de) § Inventaire après décès de Jehanne DUMÉE et estimées par Toussaint DU MEE maître peintre et sculpteur, 26 avril 1649; MC/ET/III/585
      inventaire; Tableaux, collection de
    - DUMÉE (Jehanne) § Inventaire après le décès de Jehanne DUMÉE à la requête de Laurent GUYOT peintre et valet de chambre ordinaire du Roi, en son nom et comme commun des biens de Jehanne DUMÉE jadis sa femme et en la présence de Catherine GUYOT fille de lui et de lad. défunte, veuve de Charles UPEL peintre et valet de chambre ordinaire du Roi, héritiers de chacun d'eux pour moitié Parmi les papiers, contrat de mariage du 28/3/1613 pard. Pourcel et de Voyer not. au Châtelet et Tableaux estimés par Toussaint DUMEE maître peintre et sculpteur, 26 avril 1649; MC/ET/III/585
      inventaire; contrat de mariage; Dumée, Jehanne
    - LIEVIN (Edme) maître couvreur de maisons rue Saint-Martin § bail à .., 1er mai 1649; MC/ET/III/585
      bail; Lievin, Edme
    - COUVREUR de maisons LIÉVIN Edme § bail, 1er mai 1649; MC/ET/III/585
      bail; Liévin, Edmé
    - MAÇON MEUSNIER Michel § vente, 1er mai 1649; MC/ET/III/585
      acte de vente; Meusnier, Michel
    - MEUSNIER (Michel) maçon dem/t/ à la Villette Saint-Lazare § vente par. .., 1er mai 1649; MC/ET/III/585
    - Renonciation par Catherine Guyot, veuve de Charles Hurel, maître sculpteur, bourgeois de Paris, à la succession de Jeanne Dumée, sa mère, femme de Laurent Guyot, peintre et valet de chambre ordinaire du roi, la succession étant plus onéreuse que profitable., 31 mai 1649; MC/ET/III/585
      Documents du Minutier central concernant les peintres, sculpteurs et graveurs au XVIIe siècle (1600-1650) [études I à X, 1955 actes], par Marie-Antoinette Fleury, tome I, Paris, S.E.V.P.E.N, 1969, p. 326 (instrument de recherche imprimé dématérialisé, certaines notices sont plus détaillées dans la version intégrale accessible en ligne par la rubrique 'Autres instruments de recherche', voir contexte dans le Plan d’orientation général - Notaires de Paris, guides thématiques du Minutier).
      renonciation; Dumée, Jeanne; Guyot, Catherine; Guyot, Laurent; Hurel (veuve); Hurel, Charles; peintre; sculpteur; officier de la Chambre du roi (Ancien Régime)
    - HUREL (Charles) + maître sculpteur bourgeois de Paris demeurant sur le pont Marie paroisse Saint-Louis § Renonciation par Catherine GUYOT veuve de. .. à la succession de Jehanne DUMEE sa mère, veuve de Laurent GUYOT peintre et valet de chambre du Roi, 31 mai 1649; MC/ET/III/585
      Hurel, Charles
    - GUYOT (Laurent) peintre et valet de Chambre ordinaire du Roi demeurant sur le pont Marie paroisse Saint-Louis § Vente par. .. à Cath. GUYOT veuve en première noce de Henry DU ROCHER l'un des mousquetaires du Roi et en deuxième de Charles HUREL peintre et sculpteur ordinaire du Roi bourgeois de Paris - d'une maison à Saint-Marcel lez Paris moy. 4500 Lts, 4 juin 1649; MC/ET/III/585
      acte de vente; Guyot, Laurent
    - Constitution par Catherine Guyot, veuve de Charles Hurel, maître peintre et sculpteur, bourgeois de Paris, à André Poirier, prêtre, chanoine de Saint-Marcel, demeurant au carrefour du Puys de l'Hermite, de 100 livres tournois de rente annuelle, pour s'acquitter envers lui d'une somme de 450 livres que lui doit Laurent Guyot, père de la contractante, et moyennant une somme de 1.350 livres., 8 juin 1649 - 24 janvier 1652; MC/ET/III/585
      En marge:
      1652, 24 janvier. - Rachat de partie de ladite rente.
      constitution de rente; Puits-de-l'Ermite (place du); Guyot, Catherine; Guyot, Laurent; Hurel (veuve); Hurel, Charles; Poirier, André; chanoine; peintre; prêtre; sculpteur
    - GUYOT (Laurent) peintre ordinaire du Roi; fg Saint-Marceau carrefour et paroisse Saint-Hyppolite § Obligation par. .. à François MONGOUBERT bourgeois de Paris r. des poullies paroisse Saint-Germain-l'Auxerrois d'une somme de 462 £. 10 sols ts, 8 juin 1649; MC/ET/III/585
      obligation; Guyot, Laurent
    - HUREL (Charles) peintre et sculpteur dem/t/ sur le pont Marie § constitution de rente par la veuve de. .. à André Pirrier d'une rente annuelle de 100 l., 8 juin 1649; MC/ET/III/585
      constitution de rente; Hurel, Charles
    - BROCHET (Jean) menuisier dem/t/ sur le pont Marie § apprentissage chez. .. de Jean Baptiste Delaporte - âgé de 14 ans pour 4 ans moyennant 12 l., 28 juin 1649; MC/ET/III/585
      contrat d'apprentissage; Brochet, Jean
    - MENUISIER BROCHET Jean § apprentissage, 28 juin 1649; MC/ET/III/585
    - MENUISIER apprentissage de § apprentissage, de Jean-Baptiste Delaporte, âgé de 14 ans chez Jean Brochet pour 4 ans, moyennant 12 l., 28 juin 1649; MC/ET/III/585
      contrat d'apprentissage; Delaporte, Jean-Baptiste; Brochet, Jean
    - GUYOT (Catherine) demeurant sur le Pont Marie paroisse Saint-Louis § Bail par Catherine GUYOT veuve de Jean HUREL peintre et sculpteur ordinaire du Roi à Rollin CARON maître tondeur de draps à Saint-Marcel lez Paris carrefour et paroisse Saint-Hyppolite durant 3 ans d'une maison size aud. Saint-Marcel moy. 180 Lts, 4 juillet 1649; MC/ET/III/585
      bail; Guyot, Catherine
    - LEBRUN (Richard) coureur à Paris rue Neuve Saint-Martin § apprentissage chez. .. de Richard Desesconstes âgé de 12 ans, fils de feu Romain Desesconstes maçon pour 6 ans moyennant 12 l., 15 juillet 1649; MC/ET/III/585
      contrat d'apprentissage; Lebrun, Richard
    - COUVREUR LEBRUN Richard § apprentissage, 15 juillet 1649; MC/ET/III/585
    - COUVREUR (apprentissage de) § apprentissage de Richard Des escoustes, âgé de 15 ans chez Richard Lebrun pour 6 ans moyennant 12 l., 15 juillet 1649; MC/ET/III/585
      contrat d'apprentissage; Des Escoutes, Richard de; Lebrun, Richard
    - Bail pour trois ans, par Catherine Guyot, veuve de Charles Hurel, maître peintre et sculpteur ordinaire du roi, demeurant sur le pont Marie, à Jean Du Canel, fourbisseur privilégié suivant la cour, et à Madeleine Marquant, sa femme, demeurant rue Neuve-Saint-Louis, d'une cave, boutique, salle derrière et soupente au-dessus de l'allée, cuisine et aisances, dépendant de la maison de ladite Guyot, moyennant un loyer annuel de 144 livres., 22 juillet 1649; MC/ET/III/585
      Documents du Minutier central concernant les peintres, sculpteurs et graveurs au XVIIe siècle (1600-1650) [études I à X, 1955 actes], par Marie-Antoinette Fleury, tome I, Paris, S.E.V.P.E.N, 1969, p. 327 (instrument de recherche imprimé dématérialisé, certaines notices sont plus détaillées dans la version intégrale accessible en ligne par la rubrique 'Autres instruments de recherche', voir contexte dans le Plan d’orientation général - Notaires de Paris, guides thématiques du Minutier).